# Rafael Brito dos Santos

rafael.brito88@gmail.com

(61) 9 8533-0333 Recado (61) 9 8452-3351

Endereço: Rua Jaceru, 346, Apto 225,

Edifício Energy - Vila Gertrudes.

https://www.linkedin.com/in/rafael-brito-

32918120/

Site: http://159.65.34.244/projeto-rbdev/# (Em

Desenvolvimento).



OBJETIVO: Analista de T.I - Sistemas / Desenvolvedor - Web Design / EAD.

# QUALIFICAÇÃO

Atuando na área de Tecnologia da Informação, educação e Comunicação com ampla experiência na implantação e suporte computacional, com foco nas Melhores Práticas, seguindo as normas e definições previstas no ITIL e COBIT.

# **DOMÍNIOS**

Instalação e atualização de software, sistemas de anti-vírus; Educação a Distância na customização de Software Livre e operacionalização de Ambientes Virtuais; Noções de design, UX e Versionamento(GIT). Experiência com Framework HTML/CSS (Bootstrap), Responsividade: Flexbox e Media Queries, Java Script, SharePoint e ferramentas ADOBE (Fireworks, Dreamweaver, InDesign e PageMaker), editor de texto gráfico Atom para construção de página WEB. NodeJs, Ionic e angular-cli para construção de Webapps e Apps Mobile, Backend e Frotend. Redes TCP/IP e cabeamento estruturado; Sistemas Operacionais Windows e GNU/Linux, Servidores e estação de trabalho.

# FORMAÇÃO ACADEMICA

MBA em Educação a Distância - Conclusão Dezembro 2017.

# Faculdade Anhanguera

## Graduação de Tecnologia em Gestão da Tecnologia da Informação - Concluído 2013

Universidade Católica de Brasília

# **CERTIFICAÇÃO**

ITIL – Foundation HDI SCA

# **TREINAMENTOS**

#### **MASTERTECH - 2017**

Tecnologias Imersivas

Duração: 380 horas

#### PREMIER IT GLOBAL SERVICES - 2016

Segurança e Saúde ocupacional

Duração: 2 Horas

## PREMIER IT GLOBAL SERVICES - 2016

Integração de Colaboradores

Duração: 2 Horas

#### TRAINNING TECNOLOGIA - 2013

Administração, Rede e Servidor Linux

Duração 128 Horas

## **FUNDAÇÃO BRADESCO - 2009**

Fundamentos de Redes - Modulo I Cisco Certificação Network Associate.

Duração 70 Horas.

## **CENTRO DE ENSINO PROFISSIONALIZANTE - 2006**

Cabeamento estruturado, protocolo de transporte TCP, ponto a ponto/IP, criação de servidores DHCP, DNS e administração de Windows 2003.

Duração 128 Horas.

# **EXPERIÊNCIA PROFISSIONAL**

## 2017 - 2017 PRONTO 10 - SAÚDE GLOBAL

Analista de Sistemas

Responsável pela Gerencia dos Serviços de TI e Infraestrutura da empresa Pronto 10. Desde o suporte ao usuário final até a implantação e gestão de contrato de serviço como ponto eletrônico, serviços em nuvem, impressoras, computadores, CPD, Backup e fornecedores. Prestador de serviço como PJ e atuando como Analista de Sistemas de TI.

#### 2016 – 2017 PREMIER IT GLOCAL SERVICES

Operador de Rede II

Empresa prestadora de serviços para o cliente Caixa Econômica Federal. Principais atividades: Monitoramento de rede de dados, execução de procedimentos para diagnostico e resolução de problemas, monitoramento de links e circuitos utilizando o sistema Nagios e a ferramenta WhatsUP Gold, abertura e tratativa de chamados em operadoras.

#### 2014 – 2015 INFRAMERICA

Técnico de Suporte

Suporte aos colaboradores das Companhias Aéreas atuando no Centro de Operações e Monitoramento de Rede, trabalhando com Software de monitoramento Zabbix, Manutenção de Salas Técnicas e Ativos de redes.

#### 2014 – 2015 UNYLEYA

Técnico de Suporte

Administração, Customização e Operação do Ambiente Virtual de Aprendizagem (MOODLE e Blackboard). Apoio e orientação aos utilizadores da plataforma (professores, orientadores).

## 2013 - 2014 ADAPTIVESOFT

Analista de Implantação

Implantação e parametrização do Software de Gestão Comercial para postos de combustíveis. Tal processo envolvia também a preparação do parque tecnológico, desde a configuração da rede e sistema operacional.

#### 2012 - 2012 INDRA

Analista de Suporte Pleno

Suporte técnico à infraestrutura computacional (VoIP, Active Directory, Exchange, Web Conferencia, Sistemas de Chamados, VPN, Outros) e usuários internos/externos da RNP (Rede Nacional de Pesquisa).

#### 2010 – 2012 4TILEARNING

Analista de Suporte Jr.

Suporte técnico aos colaboradores do Portal de Internet IG, auxiliando na operacionalização do Gerenciamento de Conteúdo (Fatware), plataformas de colaboração, tais como e-mail, VoIP e manutenção de computadores e ativos de rede.

# **ESTÁGIOS**

## 2007 - 2009 Faculdade de Línguas - UNB

Suporte Moodle

Projeto de curso de licenciatura em espanhol, suporte ao ambiente Moodle, administração e operação no Ambiente Virtual de Aprendizagem (MOODLE).

#### 2009 – 2010 Faculdade de Educação – UNB

Suporte Plone

Atualização de conteúdo do sistema de gerenciamento da faculdade.

#### 2009 - 2010 AMBRA College

Suporte Moodle

Escola de Direito a Distância sedeada na Florida. Suporte ao ambiente Moodle, administração e operação no Ambiente Virtual de Aprendizagem (MOODLE).

## 2012 – 2014 Faculdade de Educação Física – UNB

Diagramador

Responsável pela criação dos módulos impresso e digital do curso a Distância de Educação Física.

# 2014 – 2015 Fundação de Empreendimentos Científicos e Tecnológicos - FINATEC Diagramador

Responsável pela criação dos módulos impresso e digital do curso de Especialização Saúde da Família.